【裁判字號】    97,重訴,323
【裁判日期】    980430
【裁判案由】    給付運費
【裁判全文】
臺灣桃園地方法院民事判決      九十七年度重訴字第三二三號
原      告  均輝股份有限公司
法定代理人  甲○○
訴訟代理人  林昇格    律師
複  代理人  林淑娟    律師
被      告  英誌企業股份有限公司
法定代理人  乙○○
訴訟代理人  丙○○
上列當事人間請求給付運費事件，於民國九十八年四月十四日言
詞辯論終結，本院判決如下：
    主      文
被告應給付原告美金肆拾柒萬壹仟柒佰柒拾元又伍角捌分，暨自
民國九十七年九月二十五日起至清償日止，按週年利率百分之五
計算之利息。
訴訟費用由被告負擔。
本判決第一項，於原告以新臺幣伍佰伍拾萬元為被告供擔保後，
得假執行。
    事實及理由
一、程序方面：
    按訴狀送達後，原告不得將原訴變更或追加他訴。但減縮應
    受判決事項之聲明、被告同意者，不在此限；又被告於訴之
    變更或追加無異議，而為本案之言詞辯論者，視為同意變更
    或追加，民事訴訟法第二百五十五條第一項但書第一款、第
    三款及第二項定有明文。本件原告起訴時即其為支付命令聲
    請時，原係請求被告給付美金六十五萬八千八百三十元又六
    分，及自支付命令送達之翌日起至清償日止，按週年利率百
    分之五計算之利息等語，嗣於九十七年十月二十一日具狀聲
    明請求減縮聲明為請求被告給付美金五十八萬六千八百零二
    元又六角六分，及自支付命令送達之翌日起至清償日止，按
    週年利率百分之五計算之利息，並追加聲明願供擔保請准宣
    告為假執行等語後，待至本院九十八年三月二十三日行言詞
    辯論程序時當庭減縮其第一項聲明為如主文第一項所示等語
    ，被告對上開訴之變更及追加均無異議，而為本案言詞辯論
    ，應視為同意。揆諸首開規定核無不合，應予准許。
二、原告起訴主張被告係從事電子及電腦零件製造，在大陸購買
    或設廠生產產品後，即委由原告承攬運送至美國及墨西哥等
    國。惟計至九十七年七月底，被告積欠原告運費達美金四十
    七萬一千七百七十元又五角八分，迭向被告催討結果，均未
    獲置理，為此依承攬運送契約之法律關係提起本訴，並聲明
    請求如主文第一項所示，及願供擔保請准宣告為假執行等語
    。
三、被告則以其對原告之主張及其請求，並無意見，但原告所主
    表之運費中，約美金十五萬元部分之運費，業據第三人三洋
    電子製造公司（下稱三洋公司）為被告代墊支付予原告，是
    以原告上開請求應扣除此部分之運費等語，並聲明請求駁回
    原告之訴。
四、按「稱承攬運送人者，謂以自己之名義，為他人之計算，使
    運送人運送物品而受報酬為營業之人。承攬運送，除本節有
    規定外，準用關於行紀之規定。」；又「行紀人得依約定或
    習慣請求報酬、寄存費及運送費，並得請求償還其為委託人
    之利益而支出之費用及其利息。」；「另以外國通用貨幣定
    給付額者，債務人得按給付時，給付地之市價，以中華民國
    通用貨幣給付之。但訂明應以外國通用貨幣為給付者，不在
    此限。」，民法第六百六十條、第五百八十二條及第二百零
    二條分別定有明文。本件原告主張被告負欠承攬運送之報酬
    美金四十七萬一千七百七十元又五角八分，業為被告所自承
    屬實，揆諸上開法文，被告自應就上開報酬負擔給付之責。
    從而，原告請求被告給付美金四十七萬一千七百七十元又五
    角八分，暨自九十七年九月二十五日起至清償日止，按週年
    利率百分之五計算之利息，為有理由，應予准許。
五、至被告雖抗辯原告上開請求應扣除第三人三洋公司已為被告
    代墊之美金十五萬元云云，惟「當事人主張有利於己之事實
    者，就其事實有舉證之責任。」，民事訴訟法第二百七十七
    條前段可參，被告上開抗辯，業為原告堅詞否認在案，揆諸
    上開法文，被告自應就其抗辯負擔舉證之責。而被告就其抗
    辯，固提出第三人三洋公司出具內容記載三洋公司支付予原
    告美金十五萬元之函文影本乙紙為證，然觀諸上開書證，僅
    單純記載三洋公司支付美金十五萬元予原告，至該給付之原
    因、甚或與本件原告之請求有何關連等項均付之闕如，充其
    量僅能證明第三人三洋公司確為上開金額之支付爾，本院要
    難僅依該書證即遽為有利於被告之判斷，此外，被告迄至本
    院言詞辯論終結前，復未提出其他積極事證以實其說，其空
    言抗辯，自無足採。
六、本件判決，原告陳明願供擔保請准宣告為假執行，核無不合
    ，爰酌定相當之擔保金准許之。
據上論結，本件原告之訴為有理由，依民事訴訟法第七十八條、
第三百九十條第二項，判決如主文。
中    華    民    國  九十八  年    四    月   三十   日
                          民事第二庭  法  官  石有為
以上正本係照原本作成
如對本判決上訴，須於判決送達後二十日內向本院提出上訴狀
中    華    民    國  九十八  年    四    月   三十   日
                            書記官  顏伯儒


司法院資訊處製作；財團法人民間司法改革基金會備份。
